臺灣板橋地方法院刑事判決　　　　　　　 94年度易字第153號
公　訴　人　臺灣板橋地方法院檢察署檢察官
被　　　告　甲○○
上列被告因違反毒品危害防制條例案件，經檢察官提起公訴（94
年度核退毒偵字第173 號）及移送併辦（94年度毒偵字第1615號
），經本院合議庭裁定由受命法官獨任進行簡式審判程序，判決
如下：
    主  文
甲○○連續施用第二級毒品，處有期徒刑陸月，如易科罰金，以
佰元折算壹日。扣案之安非他命貳拾肆包（合計淨重捌拾貳點
捌捌公克）沒收銷燬之，分裝袋陸拾個、安非他命吸食器壹組均
沒收。
    事  實
一、甲○○有違反麻醉藥品管理條例前科，前因施用第二級毒品
    案件，經本院以93年度毒聲字第777 號裁定送勒戒處所觀察
    、勒戒後，認無繼續施用毒品之傾向，於民國93年7 月20日
    執行完畢釋放，並由臺灣板橋地方法院檢察署檢察官以93年
    度核退毒偵字第345 號為不起訴處分確定。詎其猶不知悔改
    ，於觀察、勒戒執行完畢釋放後五年內，復基於施用第二級
    毒品安非他命之概括犯意，自93年7 月20日觀察、勒戒執行
    完畢出所後起至94年1 月25日止，在臺北縣板橋市○○路○
    段2 號9 樓之1 家中及臺北縣板橋市○○路友人住處，以將
    安非他命置於玻璃球管吸食器內，再以火置於其下方燒烤使
    安非他命產生煙霧而加以吸用之方式，斷斷續續施用第二級
    毒品安非他命多次。嗣先於93年12月3 日下午4 時許，在前
    揭臺北縣板橋市○○路家中為警查獲，並扣得第二級毒品安
    非他命二十二包（合計毛重73.41 公克，淨重57.13 公克）
    、第一級毒品海洛因二包（此部分持有第一級毒品之犯行，
    業經檢察官另案偵辦）、分裝袋六十個、安非他命吸食器一
    組、電子磅秤一台等物；後又於94年1 月25日晚間6 時15分
    許，在臺北縣板橋市○○路139 號前為警查獲，並扣得安非
    他命二包（合計淨重25.75 公克）等物。
二、案經臺北市政府警察局萬華分局、臺北市政府警察局分別報
    請臺灣板橋地方法院檢察署檢察官偵查起訴及移送併案審理
    。
    理  由
一、前揭事實業據被告甲○○於警訊、偵查及本院審理中均供承
    不諱，而其於前揭時、地為警逮捕後所採集之尿液經送鑑驗
    結果，確均呈安非他命陽性反應乙節，亦有臺灣尖端先進生
    技醫藥股份有限公司93年12月10日、94年2 月2 日濫用藥物
    檢驗報告（均含尿液委驗單）各一份附卷可稽，復有現場照
    片九幀在卷可按及前揭安非他命二十四包（共計淨重82.88
    公克）、安非他命吸食器一組、分裝袋六十個等物扣案可佐
    ，前開安非他命粉末經送鑑驗結果，確實含有第二級毒品安
    非他命成分，亦有內政部警政署刑事警察局94年1 月3 日刑
    鑑字第0930245087號鑑驗通知書乙份在卷可參，被告所為不
    利於己之自白既有上開證據足資補強，應堪信為真實。又被
    告前因施用第二級毒品案件，經本院以93年度毒聲字第777
    號裁定送勒戒處所觀察、勒戒後，認無繼續施用毒品之傾向
    ，於93年7 月20日執行完畢釋放，並由臺灣板橋地方法院檢
    察署檢察官以93年度核退毒偵字第345 號為不起訴處分確定
    等情，有上開不起訴處分書、臺灣高等法院被告前案紀錄表
    各一份在卷可憑，其再犯本件施用第二級毒品之罪，係於觀
    察勒戒執行完畢釋放後，五年內再犯該條例第10條第2 項之
    罪，依毒品危害防制條例第23條第2 項規定，應逕予論罪科
    刑。據此，本件事證明確，被告犯行堪以認定。
二、按安非他命係毒品危害防制條例第2 條第2 項第2 款所稱之
    第二級毒品，核被告所為，係觸犯上開條例第10條第2 項之
    施用第二級毒品罪。被告為施用第二級毒品安非他命而持有
    之行為，為其施用之高度行為所吸收而不另論罪。又被告先
    後多次施用第二級毒品安非他命之犯行，均時間緊接，方法
    相同，所犯係構成要件相同之罪，顯係基於概括犯意反覆為
    之，為連續犯，應依刑法第56條之規定論以一罪，並加重其
    刑。本院爰審酌被告前有多次施用毒品前科，業如上述，猶
    不知悔改而再犯本件施用第二級毒品犯行，顯見其戒除毒癮
    之意志薄弱，惟其施用毒品係自戕行為，對他人法益尚無具
    體危害，及犯罪後坦承犯行，態度良好等一切情狀，量處如
    主文所示之刑，以資懲儆。
三、扣案之第二級毒品安非他命二十四包（合計淨重82.88 公克
    ）係毒品，不論屬於犯人與否，均應依毒品危害防制條例第
    18 條 第1 項前段規定沒收銷燬之；又扣案之分裝袋六十個
    、安非他命吸食器一組，係被告所有供其施用第二級毒品安
    非他命所用之物，業經其於本院審理中供明在卷，核其性質
    ，應屬被告所有供犯罪所用之物，亦應依刑法第38條第1 項
    第2 款之規定宣告沒收。至扣案之電子磅秤一台，被告於警
    訊及本院審理中均否認係秤量毒品所用，而電子磅秤之用途
    甚廣，亦不能因被告有施用毒品之犯行，即逕行推定與其施
    用毒品之犯行有關，此外復查無其他證據可資證明該電子磅
    秤係被告所有供犯本件施用毒品犯行所用之物，檢察官聲請
    沒收，於法即有未合，爰不併諭知沒收。另前揭扣案之海洛
    因二包，與本件被告所犯施用第二級安非他命之犯行無關，
    且為檢察官另案偵查被告所犯持有第一級毒品犯行之證物，
    爰亦不併諭知沒收，附此敘明。
四、本件公訴人原雖僅起訴被告於93年7 月20日起至同年12月上
    旬止，所為施用第二級毒品安非他命之行為，惟被告自93年
    12月上旬起至94年1 月25日止，在前揭處所施用第二級毒品
    安非他命之行為，既係基於概括之犯意為之，為連續犯，屬
    裁判上之一罪，其一部起訴之效力及於全部，且經檢察官就
    移送併案審理，基於審判不可分原則，本院自得併予審究。
據上論斷，應依刑事訴訟法第273 條之1 第1 項、299 條第1 項
前段，毒品危害防制條例第10條第2 項、第18條第1 項前段，刑
法第11條前段、第56條、第38條第1 項第2 款，罰金罰鍰提高標
準條例第2 條，判決如主文。
本案經檢察官乙○○到庭執行職務。
中　　華　　民　　國　　94　　年　　5 　　月　　13　　日
                  刑事第一庭    法　官 張 紹 省
以上正本證明與原本無異。
如不服本判決應於送達後10日內向本院提出上訴狀。
                                書記官 周 雅 玲
中　　華　　民　　國　　94　　年　　5 　　月　　13　　日
附錄本案論罪科刑法條全文：
毒品危害防制條例第10條第2 項
施用第二級毒品者，處三年以下有期徒刑。
